臺灣桃園地方法院刑事判決           100年度審訴字第1367號
公  訴  人  臺灣桃園地方法院檢察署檢察官
被      告  黃玉成
上列被告因違反毒品危害防制條例案件，經檢察官提起公訴（10
0 年度毒偵字第2516號），嗣於本院準備程序進行中，被告就被
訴事實為有罪之陳述，經本院告知簡式審判程序意旨，並聽取公
訴人及被告之意見後，本院合議庭裁定改由受命法官獨任依簡式
審判程序審理，並判決如下：
    主  文
黃玉成施用第一級毒品，累犯，處有期徒刑拾壹月；又施用第二
級毒品，累犯，處有期徒刑月。應執行有期徒刑壹年。
    事  實
一、黃玉成前於民國90年間，因施用毒品案件，經本院以90年度
    毒聲字第2095號裁定送觀察、勒戒，因認無繼續施用毒品之
    傾向，於90年9 月26日觀察、勒戒執行完畢，並經臺灣桃園
    地方法院檢察署檢察官以90年度毒偵字第1483號為不起訴處
    分確定。復於上開觀察、勒戒執行完畢釋放後5 年內之92年
    間，因施用毒品案件，經本院以92年度毒聲字第3331號裁定
    送觀察、勒戒，嗣因法律修正，而於93年4 月16日釋放出所
    ，該次犯行並經本院以93年度訴字第1249號判決判處有期徒
    刑7 月確定；另於91年間，因恐嚇案件，經本院以96年度
    簡字第15號判決判處有期徒刑5 月，上訴後，經本院以96年
    度簡上字第242 號駁回上訴確定；又於95年間，因施用毒
    品案件，經本院以95年度訴字第2449號判決判處有期徒刑8
    月確定；再於同年間，因施用毒品案件，經本院以96年度
    訴字第241 號判決判處有期徒刑9 月確定；繼於96年間，
    因竊盜案件，經本院以96年度桃簡字第454 號判決判處有期
    徒刑4 月確定。上開案件，經本院以96年度聲減字第
    3936號裁定各減刑二分之一後，並合併定應執行有期徒刑10
    月確定，又經本院以97年度聲減字第185 號就前開之案件
    減刑二分之一，併與業經減刑之案件更定其應執行刑
    為有期徒刑1 年確定，上揭各罪部分經入監執行，部分經易
    科罰金後，嗣於97年6 月6 日執行完畢（於本案構成累犯）
    。詎仍不知悔改，復基於施用第一級毒品之犯意，於100 年
    4 月6 日晚上11時55分許為警採尿時起回溯26小時內某時（
    原起訴書誤載為7 日凌晨0 時20分許為警採尿時起回溯26
    小時內某時，經公訴檢察官當庭更正），在臺灣某不詳處所
    ，以抽香菸之方式施用第一級毒品海洛因1 次；又基於施用
    第二級毒品之犯意，於100 年4 月6 日晚上11時55分許為警
    採尿時起回溯96小時內某時（原起訴書誤載為7 日凌晨0 時
    20分許為警採尿時起回溯96小時內某時，經公訴檢察官當庭
    更正），在桃園縣中壢市路旁某車輛內，以鋁箔紙燒烤之方
    式施用第二級毒品甲基安非他命1 次。嗣於100 年4 月6 日
    晚上11時許，在桃園縣八德市○○路646 號前為警盤檢後查
    獲，並經其同意後採集尿液送驗，結果呈安非他命類及鴉片
    類代謝物陽性反應，而悉上情。
二、案經桃園縣政府警察局平鎮分局報告臺灣桃園地方法院檢察
    署檢察官偵查起訴。
    理  由
一、本案被告所犯係死刑、無期徒刑、最輕本刑為三年以上有期
    徒刑以外之罪，其於準備程序中就被訴事實為有罪之陳述，
    經本院告知簡式審判程序之旨，並聽取公訴人、被告之意見
    後，爰依刑事訴訟法第273 條之1 第1 項規定合議裁定由受
    命法官獨任進行簡式審判程序，合先敘明。
二、上開犯罪事實，業據被告黃玉成於本院行準備程序中及審理
    時坦承不諱。又被告為警查獲所採尿液經送驗後，鑑驗結果
    確呈安非他命類及鴉片類代謝物陽性反應，有桃園縣政府警
    察局平鎮分局被採尿人尿液暨毒品真實姓名與編號對照表、
    勘察採證同意書、正修科技大學超微量研究科技中心尿液檢
    驗報告各1 份在卷可稽，足認被告自白與事實相符。本件事
    證明確，被告犯行足堪認定，應予論罪科刑。
三、核被告所為，係犯毒品危害防制條例第10條第1 項之施用第
    一級毒品罪及同條例第10條第2 項之施用第二級毒品罪。又
    其施用前持有第一級毒品海洛因及其施用前持有第二級毒品
    甲基安非他命之低度行為，應各為施用毒品之高度行為所吸
    收，均不另論罪。就被告所犯上開2 罪間，犯意分別，行為
    有異，應分論併罰。另就被告有事實欄所載之科刑及執行紀
    錄，此有臺灣高等法院被告前案紀錄表1 份附卷可證，其於
    徒刑執行完畢後5 年內，故意再犯本件有期徒刑以上之二罪
    ，均為累犯，均應依法加重其刑。爰審酌被告前已有施用毒
    品前科，於本件復另行施用毒品，顯見其自身意志不堅，缺
    乏戒除毒癮之動機，其施用毒品足以導致精神障礙、性格異
    常，甚至造成生命危險，戕害一己之身體健康，惟念其犯後
    終能坦承犯行及兼衡其智識程度、生活狀況等一切情狀，分
    別量處如主文所示之刑，並定其應執行之刑。
據上論斷，應依刑事訴訟法第273 條之1 第1 項、第299 條第1
項前段，毒品危害防制條例第10條第1 項、第2 項，刑法第11條
前段、第47條第1 項、第51條第5 款，判決如主文。
本案經檢察官簡方毅到庭執行職務。
中    華    民    國    100    年     8   月    31    日
                      刑事庭法  官  許曉微
以上正本證明與原本無異。
如不服本判決，得自收受送達之翌日起10日內向本院提出上訴狀
（應附繕本），其未敘述上訴理由者，應於上訴期間屆滿後20日
內補提理由書狀於本院，上訴於臺灣高等法院。
                            書記官  洪明媚
中    華    民    國    100    年     8   月    31    日
附錄本案論罪科刑法條：
毒品危害防制條例第10條
施用第一級毒品者，處六月以上五年以下有期徒刑。
施用第二級毒品者，處三年以下有期徒刑。